臺灣板橋地方法院刑事判決　　　　　　　 94年度訴字第230號
公　訴　人　臺灣板橋地方法院檢察署檢察官
被　　　告　甲○○
選任辯護人　張泰昌律師
上列被告因公共危險案件，經檢察官提起公訴（93年度偵字第18
156 號），本院判決如下：
    主  文
甲○○放火燒燬他人所有之鞋櫃壹只，致生公共危險，處有期徒
刑壹年陸月。扣案如附表所示之物均沒收。
    事  實
一、緣甲○○為臺北縣永和市○○路529 號4 樓之13之住戶，因
    認該棟大樓之同號5 樓之14住戶發出聲響過大，竟心生不滿
    ，即基於放火燒燬該址住戶丙○○所有物品之犯意，先於民
    國（下同）93年11月7 日晚間7 時許，前往丙○○住處大門
    前之走道查看週遭環境，迨翌日凌晨4 時許，在其住處內將
    自身平日騎乘機車所備置之汽油約1 公升倒入其所有如附表
    所示之2 公升容量鮮奶瓶內，再身著如附表所示上衣1 件、
    長褲1 件，穿戴如附表所示之運動鞋1 雙、口罩1 個，持上
    開內裝汽油之鮮奶瓶及其所有如附表所示之打火機1 個，赴
    丙○○住處大門前，將該鮮奶瓶內之汽油澆灑於丙○○所有
    置於該址大門旁之鞋櫃上，進而以其所有之打火機點火引燃
    該鞋櫃之外層及櫃門（2 扇），使該只鞋櫃因外層及櫃門遭
    火勢焚燒損壞而達於不堪使用之燒燬程度，其間，該火勢引
    發濃煙啟動該大樓消防警鈴，丙○○聽聞消防警鈴聲至其住
    處大門口查看，見狀旋持滅火器衝出大門外撲滅該火勢，同
    時委託其母報請臺北縣政府消防局派員前往處理，始未釀致
    重大災害。嗣丙○○持其住處大門口上方之監視器錄影帶向
    警方報案後，經警循線查悉上情，進而赴甲○○住處查扣得
    其所有供其實施上開放火行為所用之上開上衣1 件、長褲1
    件、運動鞋1 雙、口罩1 個、打火機1 個、牛奶瓶1 個（如
    附表所示）。
二、案經臺北縣政府警察局永和分局報請臺灣板橋地方法院檢察
    署檢察官偵查起訴。
    理  由
一、右揭事實，業據被告甲○○於警詢時、偵查中及本院準備程
    序中、審理時坦承不諱，核與證人即被害人丙○○、臺北縣
    政府警察局消防局調查科科員乙○○、臺北縣政府消防局第
    一大隊永利分隊消防員丁○○於本院審理時證述之情節相符
    ，並有搜索扣押筆錄1 份、扣押物品目錄表1 份、照片26幀
    、臺北縣政府消防局93年11月24日北消調字第0930037205號
    函文影本一份、臺北縣政府消防局火災原因調查報告書一份
    附卷可稽，堪信被告上開自白確與事實相符，且其既於公眾
    往來通行之大樓內部走道放火焚燬他人住處前之鞋櫃，其放
    火行為顯已達於「致生公共危險」之程度，亦無疑問（最高
    法院72年度臺上第2532號判例意旨參照）。綜上所述，本案
    事證已臻明確，被告犯行洵堪認定。
二、核被告所為，係犯刑法第175 條第1 項之放火燒燬他人所有
    物品罪；其放火燒燬他人所有物品之罪質，原即含有毀損成
    份，不生毀損罪責之問題。公訴意旨雖認上揭被告放火犯行
    ，係涉犯刑法第173 條第3 項、第1 項之放火燒燬現供人使
    用住宅未遂罪名云云，惟被告自始即堅陳其當時僅欲放火燒
    燬上開鞋櫃，並無放火燒燬住宅之意思等語，參諸被告本身
    即居住於其放火地點之同棟大樓內，其放火時僅澆灑汽油上
    開鞋櫃，嗣亦僅點火焚燒該只鞋櫃等情，自堪認被告此部分
    供述尚非子虛，則被告當時在主觀上是否確具有放火燒燬住
    宅之直接故意，或其主觀上是否確有縱令延燒燒燬該處住宅
    亦不違反本意之情形，均有產生合理懷疑之餘地，況本件在
    客觀上並無積極確切之證據足資證明被告放火燒燬上開鞋櫃
    確有延燒燒燬該處住宅之可能，嗣經本院依職權補充訊問證
    人丙○○暨依職權傳喚人丁○○、乙○○到庭訊問（再遞由
    辯護人及檢察官詰問）查證結果，仍無法形成本件被告放火
    行為在客觀有延燒燒燬該處住宅可能之確信（參見本院94年
    3 月29日審判筆錄第6 頁至第7 頁、第10頁至第11頁、第12
    頁至第14頁），據此，實無從遽認被告放火燒燬上開鞋櫃所
    為成立何等放火燒燬現供人使用住宅未遂罪責，惟其基本社
    會事實仍屬同一，爰在同一起訴事實範圍內，變更其起訴法
    條。爰審酌被告遇居家安寧問題，不思循理性途徑解決，反
    以放火燒燬他人住處大門前鞋櫃之方式發洩心中怨懟，非但
    使被害人無端蒙受諸多損失，亦嚴重威脅該大樓全體住戶之
    坦承犯行態度良好、業與被害人達成和解賠償損害（此部分
    情節業經被害人於本院審理時到庭陳明在卷─上開審判筆錄
    第7 頁至第8 頁，並有和解書、「台北福第大廈管理委員會
    」收據、道歉啟示影本各1 份）等一切情狀，量處如主文所
    示之刑，以資懲儆。末查被告暨其選任辯護人雖以被告無前
    科、事後悔悟、業與被害人達成和解賠償損害等節，請求本
    院給予緩刑之宣告云云，惟本院衡酌被告上揭放火行為之緣
    由、時機、手段、態樣及地點等各項因素，認倘就上開對其
    宣告之刑予以緩刑之諭知，將無法達成矯治改善被告恣意縱
    火洩憤觀念之目的，更無法收其刑罰特別預防之效，是被告
    暨其選任辯護人此部分請求，尚難准許，附此敘明。
三、扣案如附表所示之上衣1 件、長褲1 件、運動鞋1 雙、口罩
    1 個、打火機1 個、牛奶瓶1 個，均係被告所有供其犯上開
    放火罪所用之物，業據其供明在卷，爰均依刑法第38條第 1
    項第2款規定宣告沒收。
據上論斷，應依刑事訴訟法第299 條第1 項前段、第300 條，刑
法第175 條第1 項、第38條第1 項第2 款，判決如主文。
本案經檢察官陳銘祥到庭執行職務。
中　　華　　民　　國　　94　　年　　4 　　月　　12　　日
                  刑事第八庭  審判長法　官  王屏夏
                                    法　官  陳鴻清
                                    法　官  王偉光
以上正本證明與原本無異。
如不服本判決，應於判決送達後10日內向本院提出上訴狀。
                              　　　書記官  楊璧華
中　　華　　民　　國　　94　　年　　4 　　月　　12　　日
附錄本案論罪科刑法條全文：
刑法第175條：
放火燒燬前二條以外之他人所有物，致生公共危險者，處一年以
上七年以下有期徒刑。
放火燒燬前二條以外之自己所有物，致生公共危險者，處三年以
下有期徒刑。
失火燒燬前二條以外之物，致生公共危險者，處拘役或三百元以
下罰金。
附表：
１扣案之上衣1件。
２扣案之長褲1件。
３扣案之運動鞋1雙。
４扣案之口罩1個。
５扣案之打火機1個。
６扣案之牛奶瓶1個。
────以下空白───────────────────
